臺灣高雄地方法院刑事判決　　　　　　　96年度訴字第2274號
公　訴　人　臺灣高雄地方法院檢察署檢察官
被　　　告　丙○○
上列被告因搶奪案件，經檢察官以與提起公訴之搶奪案件（96年
度偵字第6566號）具有相牽連關係追加起訴（96年度偵字第1059
9 號），本院合議庭裁定由受命法官獨任進行簡式審判程序，判
決如下：
    主  文
丙○○犯竊盜罪，累犯，處有期徒刑肆月。又犯搶奪罪，累犯，
處有期徒刑玖月。應執行有期徒刑壹年。
    事  實
一、丙○○前因違反麻醉藥品管理條例案件，經臺灣高等法院高
    雄分院判處有期徒刑5 年2 月，並經最高法院駁回上訴確定
    ；又因違反肅清煙毒條例案件，經本院判處有期徒刑3 年6
    月確定，上開二罪經臺灣高等法院高雄分院裁定應執行有期
    徒刑8 年確定，甫於民國95年7 月31日縮刑期滿執行完畢。
    詎猶不知悔改，先於95年11月14日11時30分許，基於竊盜之
    犯意，在高雄市○鎮區鎮○街與鎮川三巷交岔口處，以自備
    鑰匙竊取甲○○持用停放在路旁之車號YC8-696 號重型機車
    及車上藍色半罩式安全帽1 頂得手。復於同日12時5 分許，
    騎乘該贓車行經高雄縣山市○○○路158 巷38號前，見乙○○手持皮包獨自步行於巷道，認有機可乘，復萌搶奪之犯意
    ，停車尾隨乙○○，利用乙○○不及防備之際，猝然自後方
    出手搶奪乙○○手中之皮包（內有身分證、汽、機車駕照、
    健保卡、匯豐、富邦銀行信用卡、郵局、鳳山市農會金融卡
    等各1 張與現金新台幣二千餘元等物），得手後旋騎前揭贓
    車加速逃逸，沿途並將皮包內之證件、金融卡、信用卡等隨
    處丟棄，僅留下現金供己花用殆盡，並將贓車棄置在高雄縣
    鳳山市○○○路164 巷口某店外。嗣經警尋獲該贓車並採集
    車上指紋比對後，發現與丙○○指紋相符，進而查悉上情。
二、案經甲○○、乙○○提出告訴暨臺灣高雄地方法院檢察署檢
    察官分案偵辦起訴。
    理  由
一、本件被告丙○○所犯為死刑、無期徒刑、最輕本刑為3 年以
    上有期徒刑以外之罪，其於準備程序進行中，就被訴事實為
    有罪之陳述，經告知簡式審判程序之旨，並聽取當事人之意
    見後，本院合議庭裁定由受命法官獨任進行簡式審判程序，
    合先敘明。
二、訊據被告丙○○對於上揭犯行於本院審理時供承不諱，核與
    證人即告訴人甲○○警詢及證人即告訴人乙○○警、偵訊之
    證述（分別見95年度偵字第32795 號卷第69-71 頁、第72-7
    3 頁、第97-98 頁）相符，又前揭失竊安全帽內襯皮屑DNA
    與經被告同意採集唾液之DNA-STR 型別及前揭失竊機車上採
    集之指紋與內政部警政署刑事警察局檔存被告指紋均相符合
    （分別見96年度偵字第10599 號卷第10頁、95年度偵字第
    32795 號卷第40頁），並有現場監視器翻拍照片9 張在卷可
    憑（見95偵字第32795 號卷第62-63 頁），是被告之自白核
    與事實相符，應堪採信。本件事證明確，被告前開竊盜及搶
    奪犯行，均堪以認定。
三、(一)核被告就竊取甲○○持用機車部分犯行，係犯刑法第320
    條第1 項之竊盜罪；被告搶奪乙○○財物犯行，係犯刑法第
    325 條第1 項搶奪罪。被告所犯前開2 罪，犯意各別，行為
    互殊，應分論併罰之。又其前因違反麻醉藥品管理條例案件
    ，經臺灣高等法院高雄分院判處有期徒刑5 年2 月，並經最
    高法院駁回上訴確定；又因違反肅清煙毒條例案件，經本院
    判處有期徒刑3 年6 月確定，上開2 罪經臺灣高等法院高雄
    分院裁定應執行有期徒刑8 年確定，甫於95年7 月31日縮刑
    期滿執行完畢乙節，有臺灣高等法院被告前案紀錄表在卷可
    稽，其受有期徒刑執行完畢後，於5 年以內再故意犯本件有
    期徒刑以上之罪，均為累犯，均應依刑法第47條第1 項之規
    定，在被告所犯竊盜及搶奪罪刑項下加重其刑。爰審酌被告
    正值青年，竟不思以正當途徑獲取財物，危害社會治安情節
    不輕，惡性亦重，惟念其犯後坦承全部犯行，所竊取之機車
    亦經告訴人領回，有贓物認領保管單1 紙在卷可考（見警卷
    第10頁）等一切情狀，分別量處如附表所示之刑，並定其應
    執行之刑。
    (二)公訴人雖另以：被告年富力強，不知自食其力，竟竊盜並
    搶奪財物，而請求酌情科以保安處分等語。然查，刑法第90
    條規定強制工作之宣告，需行為人有犯罪之習慣或因遊蕩或
    懶惰成習而犯罪者，得宣告之；查被告固曾因懲治盜匪條例
    及竊盜案件經本院78年少訴字第102 號分別判處有期徒刑4
    年及4 月確定，即無其他財產犯罪前科，有臺灣高等法院被
    告前案紀錄表1 份在卷可考（見本院卷第8 頁）。惟按刑法
    上之習慣犯，必須有具體之事實，足資證明行為人有犯罪之
    惡習及慣行，始有習慣犯規定之適用，並非有犯罪之紀錄，
    即可認為有犯罪之習慣。本件被告所犯竊盜、搶奪罪之時間
    為95年11月14日，與前所犯懲治盜匪條例及竊盜等案件，相
    隔數年之久，以財產犯罪時間及次數，應認僅具短暫性而未
    有相當時間之延續性，尚難認其有犯罪之惡習及慣行。縱其
    有多筆施用毒品之前科，亦難認被告係因遊蕩或懶惰成習而
    犯罪。是公訴人請求併宣告被告保安處分，尚有未洽，併予
    敘明。
據上論斷，應依刑事訴訟法第299條第1 項前段、第273條之1第1
項，刑法第320 條第1 項、第325 條第1 項、第47條第1 項、第
51條第5 款，刑法施行法第1 條之1 ，判決如主文。
本案經檢察官趙期正到庭執行職務。
中　　華　　民　　國　　96　　年　　7 　　月　　13　　日
                  刑事第六庭    法　官    王  琁
上正本證明與原本無異
如不服本判決，應於判決送達後10日內，向本院提出上訴狀。
中　　華　　民　　國　　96　　年　　7 　　月　　13　　日
                                書記官    黃國忠
附錄本判決論罪之法條
中華民國刑法第320條
（普通竊盜罪、竊佔罪）
意圖為自己或第三人不法之所有，而竊取他人之動產者，為竊盜
罪，處5 年以下有期徒刑、拘役或5 百元以下罰金。
意圖為自己或第三人不法之利益，而竊佔他人之不動產者，依前
項之規定處斷。
前2 項之未遂犯罰之。
中華民國刑法第325條
（普通搶奪罪）
意圖為自己或第三人不法之所有，而搶奪他人之動產者，處6 月
以上5 年以下有期徒刑。
因而致人於死者，處無期徒刑或7 年以上有期徒刑，致重傷者，
處3 年以上10年以下有期徒刑。
第1項之未遂犯罰之。
